# 陈版主，咨询该情况下 GP 是否控制合伙企业，是否纳入合并报表.

提问人：yxlnike 时间：2019-01-08 10:28:57
GP 和 LP成立有限合伙企业，合伙协议约定：
（ 1 ）GP出资 18.18%，LP 出资 81.82%
（ 2 ）GP负责为合伙企业利益寻找及评估投资项目；
（ 3 ）决定接受或拒绝 LP 的退伙申请；
（ 4 ）合伙企业成立投资决策委员会，本合伙企业项目投资均需通过投资决策委员会会议表决通过方可施行，需五分之四及以上表决同意才算通过；GP派 3 名委员，LP 派 2 名委员，共 5 名委员。
（ 5 ）主要投资为债权投资
（ 6 ）合伙企业回收资金分配方式如下：
1 ）支付合伙企业费用
2 ）支付 GP管理费
3 ）LP 出资额8% 的利息
4 ）优先偿还LP 本金
5 ）超额收益LP 享受 15%，剩余 85% 由GP 享有根据以上协议安排，是否可以认定 GP对合伙企业实际控制，是否合并报表。

回答人：chenyiwei
由于本案例的投资对象是债权，其本身的合同现金流是固定的，因此所投资债权的质量以及购入债权资产时的折扣度将成为判断 GP所享有或承担的剩余风险和报酬的量级和可变动性，进而确定合伙企业控制权归属的重要考虑因素。建议关注以下问题：
1 、该合伙企业所投资的是不良债权还是一般债权，即其盈利模式是不良资产处置，还是基于优质债权向原始权利人提供融资；
2 、合伙企业购入债权时的收购价格与其面值相比的折扣程度，特别是，如果购入的是优质债权，则收购价格是否远低于该债权的预计可收回金额，从而合伙企业事实上所承担信用风险的程度很低。